【裁判字號】    90,易,570
【裁判日期】    900315
【裁判案由】    詐欺等
【裁判全文】
臺灣板橋地方法院刑事判決                            九十年度易字第五七號
    公  訴  人  臺灣板橋地方法院檢察署檢察官
    被      告  丙○○
右列被告因詐欺案件，經檢察官提起公訴 (八十九年度偵字第五０五三號)，本院判
決如左：
    主  文
丙○○意圖為自己不法之所有，以詐術使人將本人之物交付，處罰金壹萬元，如易服
勞役，以參佰元折算壹日。
    事  實
一、丙○○自民國八十八年四月間起，與甲○○共同向陳秀珍承租位於台北縣板橋市
    ○○○路二一三巷六號全棟房屋，再轉租他人牟利，因而共同經營套房出租業務
    ，嗣因二人有所不合，遂於八十八年十二月二十七日終止合作契約，由甲○○單
    獨繼續該經營套房出租業務；詎丙○○明知解除合作契約後其已非該套房之出租
    人且無收取租金權限，竟意圖為自己不法之所有，於八十九年一月二十一日，居
    住於七０三號房之房客乙○○（原名游文珍）持一月二十一日起至二月二十日止
    之租金，前往丙○○位於台北縣板橋市○○○路二一三巷六號九０八室之住處繳
    交房租時，故意不告知其已無收取權限，使乙○○誤認其仍為出租人，陷於錯誤
    ，而繳交新台幣（下同）一萬一千元給丙○○，丙○○因而詐得壹萬壹仟元之現
    金，後經甲○○欲收取租金時始發覺上情。
二、案經甲○○訴由台灣板橋地方法院檢察署檢察官偵查起訴。
    理  由
一、訊據被告丙○○矢口否認有何詐欺之犯行，辯稱於八十九年一月間伊並未向乙○○收取房租，因為有收通常會簽收收據，所以沒辦法承認有收云云。經查，右揭
    事實業據告訴人甲○○指述綦詳，而被告原本與告發人甲○○共同經營套房出租
    業務，嗣後於八十八年十二月二十七日終止合作契約，並有解約書附卷可稽。再
    查，被告於本院開庭時先辯稱：解除之後就沒再進辦公室，也沒收過房租云云，
    後又改稱：因為我的房客很多，一月間我也有跟房客收錢，不記得游小姐（乙○○）有無拿房租來，伊記得有一筆是他們半夜拿來的，但不記得是哪個月云云，
    所辯前後不一，顯難憑信。復查，證人乙○○亦到庭證稱八十九年一月二十一日
    間曾繳交租金予被告，是拿到被告住的那層樓給他，因為與同住之結拜妹妹一向
    都很準時交房租，但那次延遲了二天，所以直接拿去給房東，後經告訴人於同月
    二十五或二十六日前來收取房租，始知被告已非房東等情歷歷，是被告所辯未收
    到乙○○之租金云云，委無足採。次查，被告自承解約之後即未再進辦公室，是
    其明知自己並無收取租金之權限，於房客繳交時即應有告知之義務，仍不據情實
    告，收受後又否認拒不繳還，其有為自己不法所有之意圖甚明，本件事證明確，
    其犯行堪以認定。
二、核被告所為係犯刑法第三百三十九條第一項之詐欺取財罪。爰審酌被告犯罪之素
    行、犯罪之動機、目的、手段及所造成危害、犯後態度等一切情狀，量處如主文
    所示之刑，併諭知易服勞役之折算標準，以資懲儆。
據上論斷，應依刑事訴訟法第二百九十九條第一項前段，刑法第三百三十九條第一項
、第四十二條第二項，罰金罰鍰提高標準條例第一條前段、第二條，判決如主文。
本案經檢察官黃明絹到庭執行職務。
中      華      民      國    九十      年      三      月     十五     日
                              臺灣板橋地方法院刑事第四庭
                                  法    官    徐  子  涵
右正本證明與原本無異。
如不服本判決，應於判決送達後十日內向本院提出上訴狀 (應附繕本)。
                                  書 記 官    彭  麗  紅
中      華      民      國      九十      年    三    月     二十八    日
附錄本案論罪科刑法條全文：
刑法第三百三十九條第一項：意圖為自己或第三人不法之所有，以詐術使人將本人或
                          第三人之物交付者，處五年以下有期徒刑、拘役或科或
                          併科一千元以下罰金。


司法院資訊處製作；財團法人民間司法改革基金會備份。
